【裁判字號】    94,上訴,2595
【裁判日期】    950110
【裁判案由】    毒品危害防制條例
【裁判全文】
臺灣高等法院臺中分院刑事判決        94年度上訴字第2595號
上  訴  人  臺灣彰化地方法院檢察署檢察官
被      告  甲○○
上列上訴人因被告違反毒品危害防制條例案件，不服臺灣彰化地
方法院94年度訴字第1572號中華民國94年9月22日第一審判決（
起訴案號：臺灣彰化地方法院檢察署94年度毒偵字第3787號，暨
移送併辦：94度毒偵字第4983號），提起上訴，本院判決如下：
    主  文
原判決撤銷。
甲○○連續施用第一級毒品，累犯，處有期徒刑壹年。
    事  實
一、甲○○曾於民國92年間，因施用毒品案件，經原審以92年度
    訴字第1290號刑事判決判處有期徒刑9 月確定，並於94年1
    月28日縮短刑期執行完畢。其前於89年間因施用毒品案件，
    經原審以89年度毒聲字第4739號裁定送勒戒處所觀察、勒戒
    後，認有繼續施用毒品之傾向，經原審以89年度毒聲字第51
    05號裁定令入戒治處所施以強制戒治，並以90年度毒聲字第
    1175號裁定停止戒治付保護管束，復以90年度毒聲字第2548
    號裁定撤銷停止戒治令入戒治處所施以強制戒治，於91年5
    月17日強制戒治執行完畢釋放，經臺灣彰化地方法院檢察署
    檢察官以91年度戒毒偵字第579號為不起訴處分確定；復於
    92年間，因施用毒品，經原審以92年度毒聲字第2064號裁定
    令入戒治處所施以強制戒治，惟於93年1月9日施行之新修正
    毒品危害防制條例第35條第1項規定，強制戒治中之案件，
    適用修正後之規定，該強制戒治不能繼續執行，而視為於93
    年1月8日強制戒治執行完畢，並另由臺灣彰化地方法院檢察
    署檢察官以92年度戒執緝2字第193號法律修正行政報結，並
    未繼續執行強制戒治。詎其不知悔改，復基於施用第一級毒
    品海洛因之概括犯意，明知海洛因業經公告為毒品危害防制
    條例第2條第2項所列管之第1級毒品，不得非法持有、施用
    ，於前揭強制戒治執行完畢釋放後5年內，復基於概括犯意
    於94年6月21日上午10時許，在其位於彰化縣花壇鄉○○村
    ○○路○段711號住處內，將海洛因摻水以注射針筒注入體內
    之方式，施用第1級毒品海洛因1次。嗣經警方於94年6月22
    日下午2時30分，持原審核發之搜索票至上址搜索，並經甲
    ○○同意後，於94年6月22日下午4時15分採尿送驗後，始知
    上情。復於94年8月22上午10時許，在其上開住處，仍以海
    洛因溶入水中，針筒注射之方式，施用海洛因一次，嗣於翌
    日為警查獲。
二、案經彰化縣警察局溪湖分局報請臺灣彰化地方法院檢察署檢
    察官偵查起訴，暨移送併辦。
    理  由
一、訊據被告對其於上揭時、地施用第1 級毒品海洛因之事實，
    已坦承不諱，且查：(一)被告係於上開時間被查獲時，經警方
    採集被告尿液送驗結果，呈嗎啡陽性反應，此有彰化縣政府
    衛生局煙毒尿液檢驗成績書及檢驗尿液代號與真實姓名對照
    認證各2紙附卷可稽，足見被告確有施用第1級毒品海洛因之
    事實。(二)按海洛因施用入人體後水解還原成嗎啡，再循嗎啡
    之代謝方式排出體外，業據行政院衛生署藥物食品檢驗局73
    藥檢壹字第030221號函說明綦詳，且依醫學臨床實驗及根據
    英國藥學會出版ＩｓｏｌａｔｉｏｎａｎｄＩｎｄｅｎｔｉ
    ｆｉｃａｔｉｏｎｏｆＤｒｕｇｓ乙書第293頁載明：海洛
    因經注射入人體後，在體內迅速水解成６Ｍｏｎｏａｃｅｔ
    ｙＩｍｏｒｐｈｉｎｅ，再緩緩繼續水解成嗎啡，然後再循
    嗎啡之代謝方式排出，同書第431至432頁並載有：嗎啡經注
    射入人體後，約50%以上於8小時內自尿中排出，至24小時排
    出約90%，但48小時後仍有微量可檢出等語。是依上開說明
    ，佐以被告前揭尿液檢驗報告，被告於警詢、偵訊中自白於
    94年6月19日下午施用海洛因1次等語，此次施用第一級毒品
    海洛因部分與上開事實不符，不足採信，至被告於本院審理
    中自白於事實欄所載之時間，有施用第1級毒品海洛因2次等
    語，核與前揭事證相符，應堪採信。(三)另犯毒品危害防制條
    例第10條施用第1級毒品之罪者，檢察官應先聲請法院裁定
    將被告令送勒戒處所觀察、勒戒，經觀察、勒戒後，認有繼
    續施用毒品傾向者，應由檢察官裁定聲請法院裁定令入戒治
    處所施以強制戒治，且經強制戒治執行完畢釋放後，5年內
    再犯第10條之罪，檢察官應依一般刑事訴訟程序予以起訴論
    罪科刑，此觀諸毒品危害防制條例第20 條第1項、第2項、
    第23條第2項前段規定自明。經查，被告前於92年間，因施
    用毒品案件，經原審以92年度訴字第1290 號刑事判決判處
    有期徒刑9月確定，並於94年1月28日縮短刑期執行完畢。其
    前於89年間因施用毒品案件，經原審以89 年度毒聲字第
    4739號裁定送勒戒處所觀察、勒戒後，認有繼續施用毒品之
    傾向，經原審以89年度毒聲字第5105號裁定令入戒治處所施
    以強制戒治，並以90年度毒聲字第1175號裁定停止戒治付保
    護管束，復以90年度毒聲字第2548號裁定撤銷停止戒治令入
    戒治處所施以強制戒治，於91年5月17日強制戒治執行完畢
    釋放，經臺灣彰化地方法院檢察署檢察官以91 年度戒毒偵
    字第579號為不起訴處分確定；復於92年間，因施用毒品，
    經原審法院以92年度毒聲字第2064號裁定令入戒治處所施以
    強制戒治，惟於93年1月9日施行之新修正毒品危害防制條例
    第35條第1項規定，強制戒治中之案件，適用修正後之規定
    ，該強制戒治不能繼續執行，而視為於93年1月8日強制戒治
    執行完畢，並另由臺灣彰化地方法院檢察署檢察官以92年度
    戒執緝2字第193號法律修正行政報結，並未繼續執行強制戒
    治等情之事實，此有臺灣高等法院被告全國前案紀錄表、臺
    灣彰化地方法院檢察署刑案資料查註紀錄表各1紙附卷可參
    。被告前既曾因施用毒品案件，經強制戒治後，復因施用毒
    品，其於前開強制戒治執行完畢釋放後5年內，再犯本案施
    用毒品罪，依毒品危害防制條例第23條第2項之規定，屬應
    依法論罪科刑之行為。依前開說明，本案被告上開所為，係
    於強制戒治執行完畢釋放後5年內，再犯毒品危害防制條例
    第10條第1項施用第1級毒品罪，本案事證明確，被告上開犯
    行洵堪認定。
二、按海洛因為毒品危害防制條例第2 條第2 項第1 款所明定之
    第1級 毒品。核被告所為，係犯同條例第10條第1 項之施用
    第1 級毒品罪。被告持有第1 級毒品進而施用，持有之低度
    行為為施用之高度行為所吸收，不另論持有毒品之罪。又被
    告曾於92年間，因施用毒品案件，經原審以92年度訴字第12
    90號刑事判決判處有期徒刑9 月確定，並於94年1 月28日縮
    短刑期執行完畢等情，此有臺灣高等法院被告全國前案紀錄
    表、臺灣彰化地方法院檢察署刑案資料查註紀錄表各1 份存
    卷可考，其於5 年內再犯本案有期徒刑以上之罪，為累犯，
    應依刑法第47條之規定加重其刑。至起訴書係以被告於警詢
    、偵訊中自白，認定其於94年6 月19日下午某時施用海洛因
    1次，然與前揭事證不符，已如前述，附此敘明。又被告先
    後2次施用第一級毒品海洛因之犯行，時間緊接，所犯又係
    構成要件相同之罪名，顯係基於概括犯意反覆為之，為連續
    犯，應依刑法第五十六條之規定論以一罪，並加重其刑。另
    被告於94年8月22日施用第一級毒品海洛因犯行之移送併案
    部分，未經起訴，惟此未據起訴部分，與起訴有罪部分有連
    續犯之裁判上一罪關係，本院自得一併審究。原審認上訴人
    罪證明確，予以論罪科刑，固非無見，惟查原審未及就併案
    之施用部分，加以審酌，尚有未洽。公訴人上訴意旨據以指
    摘原判決不當，為有理由，應由本院將原判決撤銷改判。爰
    審酌被告前因施用毒品案件，經前揭強制戒治執行完畢釋放
    後，仍未能徹底戒絕毒品，復犯本案施用毒品罪，顯見其無
    戒毒悔改之意，惟念其施用毒品之次數、施用毒品乃自戕一
    己之身體健康，尚未對他人造成危害，且犯後已坦承犯行，
    態度良好等一切情狀，量處如主文第二項所示之刑，以示懲
    處。
據上論結，應依刑事訴訟法第三百六十九條第一項前段、第三百
六十四條、第二百九十九條第一項前段、毒品危害防制條例第十
條第一項，刑法第十一條前段、第五十六條、第四十七條，判決
如主文。
本案經檢察官乙○○到庭執行職務。
中    華    民    國    95    年    1    月    10    日
                刑事第二庭  審判長法  官  李  璋  鵬
                                  法  官  胡  森  田
                                  法  官  蕭  錦  鍾
上列正本證明與原本無異。
如不服本判決應於收受送達後十日內向本院提出上訴書狀，其未
敘述上訴之理由者並得於提起上訴後十日內向本院補提理由書（
均須按他造當事人之人數附繕本）。
                                  書記官  廖  次  芬
中    華    民    國    95    年    1     月    10    日
附錄本案判決論罪科刑法條：
毒品危害防制條例第10條
施用第1級毒品者，處6月以上5年以下有期徒刑。
施用第2級毒品者，處3年以下有期徒刑。
                                                      Ｆ


司法院資訊處製作；財團法人民間司法改革基金會備份。
